【裁判字號】    99,訴,250
【裁判日期】    990223
【裁判案由】    毒品危害防制條例
【裁判全文】
臺灣臺中地方法院刑事判決               99年度訴字第250號
公  訴  人  臺灣臺中地方法院檢察署檢察官
被      告  甲○○
上列被告因毒品危害防制條例案件，經檢察官提起公訴（98年度
毒偵字第3534號），被告於準備程序中就被訴事實為有罪之陳述
，受命法官於聽取當事人之意見後，本院合議庭裁定改由受命法
官獨任以簡式審判程序審理，判決如下：
    主    文
甲○○施用第一級毒品，累犯，處有期徒刑捌月。扣案之第一級
毒品海洛因壹包(鑑餘淨重零點壹壹參公克)及用以包裝上開海洛
因含海洛因殘渣之空包裝袋壹個均沒收銷燬之。
    犯罪事實及理由
一、甲○○前於民國九十年間，因施用毒品案件，經依法院裁定
    送觀察、勒戒後，認有繼續施用毒品傾向，再依法院裁定送
    入戒治處所施以強制戒治，嗣於九十三年十月十三日停止強
    制戒治釋放，並由臺灣桃園地方法院檢察署檢察官以九十三
    年度戒毒偵字第三四九號為不起訴處分確定。復於九十六年
    間先後二次均因施用第一級毒品案件，經本院分別判處有期
    徒刑七月及八月確定，二案接續執行後於九十七年十月十六
    日假釋出監，嗣於九十七年十一月十六日假釋期滿未經撤銷
    視為執行完畢。詎猶不知悔改，明知海洛因已列為毒品危害
    防制條例第二條第二項第一款所稱之第一級毒品，仍基於施
    用第一級毒品海洛因之犯意，於九十八年九月八日二十時許
    ，在臺中市○○街七七號其住處內，以將第一級毒品海洛因
    摻入香煙內再點火吸其煙氣之方式，施用第一級毒品海洛因
    一次。嗣於九十八年九月九日十四時二十五分許，為警持本
    院核發之搜索票在其上址住處前，其所騎乘之車牌號碼SU三
    -五五○號輕型機車置物箱內，扣得其所有供己施用之第一
    級毒品海洛一包(淨重○.一一四公克，鑑餘淨重○.一一三
    公克)，而查獲上情。
二、案經臺中市警察局第一分局報告臺灣臺中地方法院檢察署檢
    察官偵查起訴。
    理  由
一、本件被告甲○○所犯係死刑、無期徒刑、最輕本刑為三年以
    上有期徒刑以外之罪，其於準備程序中就被訴事實為有罪之
    陳述，經告知被告簡式審判程序之旨，並聽取公訴人及被告
    之意見後，本院合議庭認為適宜而裁定由受命法官獨任進行
    簡式審判程序，合先敘明。
二、上揭犯罪事實，業據被告甲○○於警詢及偵審中坦承不諱，
    且被告於上揭時地為警查獲後，經警採集其尿液送驗結果，
    確呈現海洛因代謝物之可待因、嗎啡陽性反應，此有中山醫
    學大學附設醫院檢驗科藥物檢測中心出具之檢驗報告一份(
    見偵卷第二○頁)存卷可稽。又扣案之白色粉末經送請行政
    院草屯療養院鑑定結果，確含有第一級毒品海洛因成份，淨
    重為○.一一四公克，鑑餘淨重為○.一一三公克，亦有行政
    院衛生署草屯療養院鑑定書一份附卷可憑(見偵卷第十七頁)
    。此外，復有上揭扣案之第一級毒品海洛因一包可資佐證，
    足認被告自白與事實相符，堪可採信。又被告前於九十年間
    ，因施用毒品案件，經依法院裁定送觀察、勒戒後，認有繼
    續施用毒品傾向，再依法院裁定送入戒治處所施以強制戒治
    ，嗣於九十三年十月十三日停止強制戒治釋放，並由臺灣桃
    園地方法院檢察署檢察官以九十三年度戒毒偵字第三四九號
    為不起訴處分確定。復於九十六年間先後二次均因施用第一
    級毒品案件，經本院分別判處有期徒刑七月及八月確定等節
    ，有臺灣高等法院被告前案紀錄表一份在卷可憑。綜上所述
    ，本案事證明確，被告犯行堪以認定。
三、核被告所為，係犯毒品危害防制條例第十條第一項之施用第
    一級毒品罪。被告施用第一級毒品前後，持有第一級毒品之
    低度行為，應為其施用之高度行為所吸收，不另論罪。查，
    被告前於九十六年間先後二次均因施用第一級毒品案件，經
    本院分別判處有期徒刑七月及八月確定，二案接續執行後於
    九十七年十月十六日假釋出監，嗣於九十七年十一月十六日
    假釋期滿未經撤銷視為執行完畢，有臺灣高等法院被告前案
    紀錄表一份在卷可稽，其於受有期徒刑執行完畢後五年以內
    ，再故意犯本件有期徒刑以上之罪，為累犯，應依法加重其
    刑。爰審酌被告前曾因施用毒品案件接受觀察勒戒及強制戒
    治處分，並曾因施用毒品案件，經法院判處罪刑確定且執行
    完畢在案，竟無視於毒品對於自身健康之戕害及國家對於杜
    絕毒品犯罪之禁令，猶施用毒品不輟，再為本案犯行；惟姑
    念被告吸毒係戕害自己身心之行為及被告犯罪後能直承犯行
    之態度等一切情狀，量處如主文所示之刑。再扣案鑑餘之第
    一級毒品海洛因（鑑餘淨重○.一一三公克)，係屬第一級毒
    品，應依毒品危害防制條例第十八條第一項前段之規定，宣
    告沒收銷燬之。又行政院衛生署草屯療養院執行毒品鑑定之
    「淨重」係以刮勺儘可能將檢體取出秤其重量為原則，檢體
    與包裝袋無法完全析離，故包裝袋仍可能有極微量檢體殘留
    ，若以該包裝袋檢驗，確有檢出海洛因之可能，業經行政院
    衛生署草屯療養院以九十八年四月二十一日草療鑑字第○九
    八○○○二四三二號函釋在案，足見扣案之海洛因白色粉末
    ，顯與用以包裝該第一級毒品海洛因之空包裝袋一個難以完
    全分離，亦應依毒品危害防制條例第十八條第一項前段之規
    定，連同殘留之微量海洛因一併予以宣告沒收銷燬之。
據上論斷，應依刑事訴訟法第二百七十三條之一第一項、第二百
九十九條第一項前段，毒品危害防制條例第十條第一項、第二十
三條第二項、第十八條第一項前段，刑法第十一條、第四十七條
第一項，判決如主文。
中    華    民    國    99    年    2     月    23    日
                  刑事第十五庭  法  官  江奇峰
以上正本證明與原本無異。
如不服本判決應於收受判決後10日內向本院提出上訴書狀，並應
敘述具體理由；其未敘述上訴理由者，應於上訴期間屆滿後20日
內向本院補提理由書（均須按他造當事人之人數附繕本）「切勿
逕送上級法院」。
                                書記官  江慧貞
中    華    民    國    99    年    2     月    23    日
附錄論罪科刑法條：
毒品危害防制條例第十條第一項：
施用第一級毒品者，處六個月以上五年以下有期徒刑。

司法院資訊處製作；財團法人民間司法改革基金會備份。
